臺灣板橋地方法院交通事件裁定　　　94年度交聲字第1646號
原處分機關　交通部公路總局臺北區監理所
異　議　人
即受處分人　甲○○
上列異議人因違反道路交通管理處罰條例案件，對於交通部公路
總局台北區監理所於民國九十四年八月十七日以北監自裁字裁四
０－Ａ六Ｉ八０三二六二號違反道路交通管理事件裁決書所為之
處分，聲明異議，本院裁定如下：
        主  文
異議駁回。
        理  由
一、異議意旨略以：  異議人於民國九十四年七月三十一日下午
    四時十分許，駕駛車號一三八九－ＫＬ號自小客車，跟隨前
    方車輛，由台北市○○路右轉昆明街口，該路段正處於西門
    鬧區之入口，每逢假日，人潮擁擠，等待綠燈通行之行人早
    已站滿人行道，倘若異議人所行駛之成都路口之交通號誌為
    綠燈，勢必無法強行紅燈右轉至昆明街口；(二)異議人當時遭
    臺北市政府警察局萬華分局交通分隊員警舉發之違規事實為
    「紅燈右轉」，嗣後收到交通部公路總局臺北區監理所裁處
    之違反道路交通管理事件裁決書，其內所載異議人之違規事
    實為「闖紅燈」令人費解；(三)異議人依當時燈號右轉，行車
    速度緩慢，因此燈號突然改變及機車、行人阻擋下，而暫停
    於昆明街口前之人行穿越道前，此一情形舉發員警未能瞭解
    ，僅依據其位於昆明街口側面觀看之推測，實難令人信服云
    云。
二、按汽車駕駛人，行經有燈光號誌管制之交岔路口闖紅燈者，
    處新臺幣一千八百元以上五千四百元以下罰鍰，汽車駕駛人
    有違反前述規定者，並記違規點數三點，道路交通管理處罰
    條例第五十三條、第六十三條第一項第三款分別定有明文。
三、經查：本件異議人即受處分人甲○○於九十四年七月三十一
    日下午四時十分許，駕駛車號一三八九－ＫＬ號自小客車，
    行經臺北市○○街與成都路五十巷（由東向北）處，因紅燈
    右轉而經臺北市政府警察局萬華分局執勤警員劉政德攔停，
    並填製臺北市政府警察局掌電字第Ａ六Ｉ八０三二六二號舉
    發違反道路交通管理事件通知單當場舉發，嗣受處分人於應
    到案日期前向原處分機關提出申訴，原處分機關函請舉發單
    位調查結果，仍認受處分人有前揭違規行為，原處分機關乃
    於九十四年八月十七日以北監自裁字裁四０－Ａ六Ｉ八０三
    二六二號違反道路交通管理事件裁決書，依道路交通管理處
    罰條例第五十三條（裁決書贅載第一項）、第六十三條第一
    項第三款規定（裁決書僅略載第六十三條第一項），裁處異
    議人罰鍰新臺幣二千七百元，並記違規點數三點，異議人收
    受該裁決書後，於九十四年八月三十一日提起異議等情，有
    上開裁決書、舉發違反道路交通管理事件通知單、臺北市政
    府警察局萬華分局北市警萬分交字第０九四三三六二六四０
    ０號書函、交通違規陳述單影本、現場平面草圖各一份附卷
    可稽；又受處分人於本院訊問時陳稱：「我當時要右轉，在
    右轉路口斑馬線前面暫停，因為有行人在穿越斑馬線。」云
    云，惟證人劉政德於本院訊問時具結證稱：「我當時站在臺
    北市○○街上，異議人行經西門區鬧區，異議人從成都路右
    轉昆明街，我站立的位置距離異議人轉彎的路口約二、三十
    公尺距離，異議人轉彎時，因為當日是假日，路口有行人穿
    越道的保護時相大約有五十秒，如果保護時相亮起，該路口
    的四方行車號誌都是紅燈，只有行人可以通行，當時異議人
    轉彎時，行人號誌的保護時相亮起還剩餘約十五秒左右，當
    時異議人前方有一台機車也是紅燈右轉，異議人車輛跟著那
    輛車一起紅燈右轉，我是將兩台車一起攔下來開單，我確定
    我把異議人攔下來時，當時該路口的行人穿越道號誌，還是
    亮著，小綠人還在走。」等語，又上揭路口之行人號誌四面
    綠燈啟用時間為星期一至星期五之十八時起至二十四時止，
    例假日則自十一時起至二十四時止，亦有上開台北市政府警
    察局萬華分局書函在卷可考。按本件異議人違規時間為九十
    四年七月三十一日星期日下午四時十分許，上揭路口恰為證
    人劉政德所述具有行人保護時相之時段，如異議人係於綠燈
    時右轉，則該路口之行人號誌四面均係紅燈，應不至為昆明
    街上之行人所阻擋。況且證人劉政德已明確證述：「異議人
    並不是之前因為人潮而卡在那個路口，否則我會看得很清楚
    ，因為我站的位置可以看得很清楚有沒有車子要右轉而卡在
    那個地方。」足見異議人辯稱其於綠燈欲右轉昆明街時為行
    人阻擋云云，不足採信，本件異議人確有紅燈右轉之事實，
    應堪認定。另汽車駕駛人在無箭頭導向燈號狀況下，紅燈左
    轉或右轉，均以闖紅燈論（參考司法院七十年六月二十二日
    院台廳字第０三六一三號函釋意見），從而異議人主張紅燈
    右轉，非屬闖紅燈云云，亦無可取。綜上所述，原處分機關
    援引首揭法條及違反道路交通管理事件統一裁罰標準表，處
    異議人罰鍰新臺幣二千七百元，並記違規點數三點，依法並
    無不合，異議人聲明異議意旨為無理由，應予駁回。
據上論斷，應依道路交通管理處罰條例第八十七條第二項，道路
交通案件處理辦法第十九條，裁定如主文。
中　　華　　民　　國　　94　　年　　10　　月　　27　　日
                  交通法庭法  官  樊  季  康
右正本證明與原本無異。
如不服本裁定，應於裁定送達後五日內向本院提出抗告狀。
                          書記官  馬  秀  芳
中　　華　　民　　國　　94　　年　　10　　月　　27　　日
